EDNALDO SILVA DE OLIVEIRA

R. Irene Siqueira de Carvalho,43- Alameda CEP.53419-460, Paulista-PE

Tel. Celular: 81-98897 6571 81-99634 0887

E-mail: nexted_silva@yahoo.com.br



Objetivo:

Supervisão de Manutenção, Técnico Mecânico, Técnico de Manutenção, Técnico Multifuncional, Técnico de Campo, Assistente Técnico, em Niveis, Pleno e Sênio em Empresas de Alimentos Bebidas, Metalurgia, Plásticos, Maquinas e Equipamentos entre Outras.

Perfil:

Profissional Pré Qualificado de Fácil Relacionamento, Apto ao Trabalho em Equipe, Comprometimento, Foco em Resultados, Responsabilidade e Disciplina, Atuando com Base e Respeito à Vida, Saúde, Segurança e Preservação do Meio Ambiente.

Formação Acadêmica:

Ensino Médio
Científico ,Escola Stella Pinto Barros, 1993
Ensino Técnico
Técnico em Mecânica ,SENAI/PE,1997
Técnico em Eletromecânica SENAI-PE,2005
Técnico em Mecatrônica ,Escola Técnica Pernambucana: 2015

Cursos Complementares:

Técnico Multifuncional, Hidáulica, Elétro-Pneumática, Elétricidade Industrial, Metrologia, Técnologia de Rolamentos, Vedação, Técnologia Mecânica, Processo em Injeção, Extrusão e Sopro, Embalagens, Empacotamento, Qualidade Total, Filmes, PCM, MASP, LOCK OUT-TAG OUT, TPM, CPM, ISO 9000-14000, 5S, Op. De Empilhadeira Elétrica/Gás, Op. De Ponte Rolante, Informática, NR10, NR35, NR33. Robótica com Arduino.

Conhecimentos de Informática

Pacote Office , Nível Intermédiario

Experiência Profissional

Empresa

Samtronic Ind. e Com

Empresa Brasileira de Equipamentos Médicos.

Evolução da carreira: Supervisor Técnico

Último cargo: Supervisor Técnico Período:11/2014 - 04/2015

Motivo da Saída: Empresa Fechou a Assistência Técnica Nordeste, Ficando Só

Representação, Todos Serviços Direcionado a Matriz, SP.

Principais responsabilidades:

Gerir Equipes Eletro Eletrônica, Planejar e Elaborar Distribuição de Tarefas, Executar e Supervisionar Serviços ,Orientar Sobre Riscos ,Orientar Clientes,Dar Suporte a Agentes Autorizados, Gerênciar Rotinas Admininstrativas Desempenho e Desenvolvimentos dos Técnicos.

Empresa..

Sumont:

Empresa de Montagens Industriais.

Evolução da carreira: Supervisor de Montagens

Último cargo: Supervisor de Montagens **Período:**10/2014-11/2014

Motivo da Saída:Final de Contrato da Empresa Com a Fabrica JEEP, Goiana-PE

Principais responsabilidades:

Atuando Com Supervisão Equipes de Montagens Industriais, Soldadores, Encanadores, Mecânicos Montadores, Encarregados de Montagens, Executando os Projetos Vindo da Engenharia, na Construção da Fabrica da FIAT em Pernambuco.

Empresa

Odebrecht Ambiental:

Multinacional Brasileira.

Evolução da carreira: Supervisor de Manutenção Eletromecânica

Último cargo: Sup.Manut. Eletromecânica Período:05/2013-10/2014

Superior Imediato: Matheus Brasil

Motivo da Saída:Com a Crise da Odebrecht SUAPE, Muitos Vieram Galgar Lugares Nesse Contrato da Odebrecht Ambiental.

Principais responsabilidades:

Gerir Equipes de Manutenção Eletromecânica, Planejar e Elaborar Distribuição de Tarefas, Executar e Supervisionar Serviços ,Orientar Sobre Riscos ,Abrir Permissão de Trabalhos,Distribuir Escalas de Trabalhos, Gerenciar Manutenção Preventiva Corretiva em Determinada Região, Aplicar DDS. Diários, Implantar Cultura Organizacional..

Empresa

Fresenius Medical Care

Multinacional Alemã, Setor Equipamentos Medicos.

Évolução da carreira:Cargo Inicial Consultor Técnico

Último cargo: Consultor Técnico **Período**:02/2012-05/2013

Superior Imediato: Germano Barbosa

Motivo da Saída:Tive Que Assumir Uma Base em Outra Região, Não Houve Adaptção Por Causa de Recolocação de Emprego de Minha Esposa, Pedi Dispensa. **Principais responsabilidades:**

Manutenção Preventiva, Corretiva Mecânica, Elétrica e Eletrônica. Realizar ,Serviços Técnico,Prospecção de Novas Possibilidades de Negócios, Elaborar Laudos de Garantia de Serviços, Realizar Treinamentos e Entregas Técnicas, Aplicar WorkShops, Garantir aos Clientes Excelente Qualidades nos Serviços.

Empresa

Karcher Brasil:

Multinacional Alemã, Metalúrgica, Fabricação de Máquinas e Equipamentos. **Evolução da carreira:** Cargo Inicial e Final, Técnico de Assistêcia Técnica e Pós Vendas, Atuando em Toda Região Nordeste.

Ultimo Cargo: Técnico Assistência Técnica- NE Período: 02/2010-12/2011

Superior Imediato: Carlos Eduardo

Motivo da Saída: Figuei Sobre Carreagado Atendendo em Toda Região Nordeste.Com uma Grande Carteira de Cliente ,Solicitei Dispensa.Pois Não Havia Tempo Para Minha Familia.

Principais responsabilidades:

Manutenção Preventiva, Corretiva, Mecânica, Elétrica, Eletrônica em Toda Linha Profissional da Empresa, em Equipamentos na Garantia ou Fora de Garantia, Treinamentos, Entrega Técnica de Equipamentos, Demonstração, Orçamentos e etc.

Empresa

Gerdau Aços Longos:

Multinacional Brasileira, Siderúrgica, Processamento de Aço Pra Contrução Civil.

Evolução da carreira: Cargo Inicial e Final, Técnico de Manutenção 3a , Nivel Sênio.

Último cargo: Técnico Manutenção 3a Período:06/2008-07/2009

Motivo da Saída: Dispensa Coletiva Por Conta da Grande Crise Mundial de 2009.

Principais responsabilidades:

Responsável Pelas Atividades de Manutenção Preventiva, Corretiva, Preditiva; Cuidados Envolvendo, Conservação, Adequação, Restauração, Substituição e Prevenção em Máquinas

Equipamentos, Ferramentas e Instalações Industriais, SET-UPs, CHECK LIST Manutenção.

Liderança de Grupos.Com Objetivos de Assegurar o Cumprimento dos Programas de Manutenção Fixados em Ordem de Serviços, Visando Contribuir Para o Prolongamento da Vida Útil dos Equipamentos e Evitar Paradas Por Quebra ou Falhas.

Resumo

6,5 Anos Atuando com Empresas de Embalagens Plásticas, Com Equipamentos de Injeção, Extrusão e Sopro de Resinas Plásticas; Polietileno de Alta e Baixa Densidade, Polipropileno, Poliestireno, Policarbonato etc. Maquinas.

Sandretto, Romi, Pluguiese. Bekun, Carnevalle, Aoki, Pavan etc.

5,7 Anos Atuando em Empresas de Alimentos, Com Maguinas de Embalagens, Balanças Eletronicas ou Volumétricas. Máquinas; Bosch, mazipack. Encopack, Ishida etc.

01 Ano Atuando em Usina Siderurgica, Com Equipamentos de Trefilaria na Fabricação de Vergalhão Telas Treliças Arame Farpado e Recozimento.

- 2,5 Anos Atuando Com Assistencia Técnica, Representação, Treinamentos e Responsavel Técnico Regional em Empresas Uriundas da Alemanha. de Máquinas e Equipamentos e Equipamentos Médicos Hospitalar.
- 2,6 Anos Atuando Como Supervisor de Manutenção.em Empresas de Serviços, Montagens e Equipamentos Medico Hospitalar.

Informações.

Brasileiro, Casado, Nascido em 1976, Início da Vida Profissional em 1995, Atuando em Empresas Multinacionais e de Grande porde, Vivência com Programas e SOFTS de Manutenção, Sistemas Industriais Automatizados, T.P.M, I.S.O-9000/14000. Disponibilidade Total de Horário e Residência.